# 关于现金流量表的理解

提问人：4 杯茶 时间：2017-08-14 19:54:50
请教陈版：
对于现金流量表，因其是基于权责发生制转换为收付实现制方式，是否可以简单理解为：就是收付实现制，对于不涉及现金的业务不认定为现金流。 如：A公司存在收到票据后背书转让给供应商B，供应商B再行背书转让回A公司，分录为： 借：应付账款 100 借：应收票据 200 贷：应收票据 300 实质上，对于A公司而言，中间并未产生“销售商品收到的现金”、“购买商品支付的现金” 在这种情况下，当公司存在大量这种类型的业务，金额较大的时候，从最终报表之“现金流量表”角度看，“销售商品收到的现金”与“利润表”中的“营业收入”之间的勾稽关系会存在很大的差异。
问题： 1 、这种差异是否合理？ 2 、实质上，公司为购买商品实际支付了对价，但这种对价又没有以现金方式体现，如果将这部分剔除，现金流量表反应的是否真实呢？

回答人：chenyiwei
你的理解基本合理，在现金流量表正表中，应依据实际发生的现金及现金等价物流入或流出交易进行编制。你说的差异很大的情况也很普遍，建议在遇到此类情况时，可以在附注的“现金流量表补充资料”中增补一项内容“以票据背书方式结算的商品和服务销售和采购款项金额”。